

LUCIANO MELGAR

Programador Junior | Soporte Técnico

**** 11 2390 8529

15/04/1997

Q Florencio Varela, Buenos Aires

☑ luciano.melgar22@gmail.com

<u> LinkedIn</u>: linkedin.com/in/lucianomelgar

PERFIL PROFESIONAL

Desarrollador Junior con experiencia en desarrollo web, soporte técnico y administración de redes. Conocimientos en HTML, CSS, JavaScript, C#, y MySQL, y una sólida base en soporte y mantenimiento de equipos. Enfoque en soluciones eficientes y colaborativas.

EXPERIENCIA LABORAL

Desarrollador Web, Soporte Técnico y Profesor de Informática Instituto Carlos Pellegrini | Florencio Varela

Febrero 2023 - Julio 2024

Tareas realizadas:

- Diseño, Desarrollo y mantenimiento de página web institucional.
- Soporte técnico en software y hardware, instalación y actualización de sistemas.
- Administración de usuarios y digitalización de documentación.
- Docente de programación básica y redes, capacitando a estudiantes en el paquete Office.

Técnico en Reparación de Equipos Móviles y PC GoFix | Quilmes

Agosto 2022 - Febrero 2023

Tareas realizadas:

Reparación de dispositivos móviles (iOS y Android) y PCs (Windows y Linux).

Atención al público y Ventas

Mayorista : Control de stock Florencio Varela
 Comercio F&V : Ventas, Aten. Público Florencio Varela
 Negocio de Indumentaria: Ventas, Aten. Público Quilmes
 2021 - 2022
 2020 - 2021
 2015 - 2020

FORMACIÓN ACADEMICA

Ingeniería Informática
Universidad Nacional Arturo Jauretche

2016 - Presente

Técnico Superior en Informática

Escuela de Educación Técnica Nro 2 "Rodolfo Walsh"

2015

CERTIFICACIONES

Curso de Desarrollo Front-End y Diseño UX/UI

Digital House, 2024 | Escuela DevRock, 2022 | Educación IT, 2020

Certificación en Excel Avanzado

Educación IT, 2020

HABILIDADES TÉCNICAS

Desarrollo Web: HTML, CSS, JavaScript

• Diseño UX/UI: Figma

• Backend: C#

• Bases de Datos: MySQL, Firebase

HABILIDADES PERSONALES

- Asertividad
- Versatilidad
- Trabajo en Equipo
- Aprendizaje continuo